【裁判字號】    92,訴,135
【裁判日期】    920528
【裁判案由】    毒品危害防制條例
【裁判全文】
臺灣臺中地方法院刑事判決                          九十二年度訴字第一三五號
    公  訴  人  臺灣臺中地方法院檢察署檢察官
    被      告  甲○○
右列被告因毒品危害防制條例案件，經檢察官提起公訴（九十一年度毒偵字第三七九
六號），本院判決如左：
    主  文
甲○○連續施用第一級毒品，累犯，處有期徒刑壹年貳月。
    事  實
一、甲○○前因竊盜案件，經臺灣高等法院臺中分院於民國八十七年七月二十二日判
    處有期徒刑六月確定，經送監執行，於八十八年十月十七日執行完畢。仍不知悔
    改，緣其前因(1)施用毒品案件，經本院裁定送觀察、勒戒後，認無繼續施用毒品
    之傾向，由臺灣臺中地方法院檢察署檢察官於八十七年七月二十三日以八十七年
    度偵字第一五一六一號為不起訴處分確定；(2)復因施用毒品案件，經本院裁定送
    觀察、勒戒後，認有繼續施用毒品之傾向，再經本院裁定令入戒治處所施以強制
    戒治，並經本院於八十八年十二月三日判處有期徒刑八月確定。嗣因強制戒治期
    滿三個月，其成績經評定為合格，認無繼續戒治之必要，經本院裁定停止戒治，
    所餘戒治期間並付保護管束；(3)復於前開保護管束期間，因施用毒品案件，除經
    本院裁定撤銷停止戒治外，並經本院於八十九年十一月二十日判處有期徒刑一年
    二月，經接續執行，甫於九十一年五月二十九日假釋出獄（指揮書執畢日期為九
    十一年十一月二十二日）。詎甲○○復於假釋期間之九十一年十一月八日及同月
    九日，基於概括犯意，在臺中縣霧峰鄉○○路一五八巷五二號住處，以針筒注射
    之方式連續施用第一級毒品海洛因二次。嗣於九十一年十一月十三日，經臺灣臺
    中地方法院檢察署觀護人採集其尿液送驗而查悉上情。
二、案經臺灣臺中地方法院檢察署檢察官自動檢舉偵查起訴。
    理  由
一、訊據被告甲○○對右揭事實坦承不諱，且其前開尿檢結果，呈第一級毒品海洛因
    於人體代謝後之嗎啡陽性反應，有詮昕科技股份有限公司濫用藥物尿液檢驗報告
    在卷足憑，是核其自白為真實。再被告前因(1)施用毒品案件，經本院裁定送觀察
    、勒戒後，認無繼續施用毒品之傾向，由臺灣臺中地方法院檢察署檢察官於八十
    七年七月二十三日以八十七年度偵字第一五一六一號為不起訴處分確定；(2)復因
    施用毒品案件，經本院裁定送觀察、勒戒後，認有繼續施用毒品之傾向，再經本
    院裁定令入戒治處所施以強制戒治，並經本院於八十八年十二月三日判處有期徒
    刑八月確定。嗣因強制戒治期滿三個月，其成績經評定為合格，認無繼續戒治之
    必要，經本院裁定停止戒治，所餘戒治期間並付保護管束；(3)復於前開保護管束
    期間，因施用毒品案件，除經本院裁定撤銷停止戒治外，並經本院於八十九年十
    一月二十日判處有期徒刑一年二月確定，經接續執行，甫於九十一年五月二十九
    日縮短刑期假釋出獄（指揮書執畢日期為九十一年十一月二十二日）等情，有臺
    灣高等法院被告全國前案紀錄表、臺灣臺中地方法院檢察署刑案資料查註紀錄表
    附卷足證，本案事證明確，被告三犯以上連續施用第一級毒品海洛因之犯行，洵
    堪認定。
二、核被告甲○○所為，係犯毒品危害防制條例第十條第一項之施用第一級毒品海洛
    因罪，其施用前後持有第一級毒品海洛因之低度行為，應為施用之高度行為所吸
    收，不另論罪。被告先後二次施用第一級毒品海洛因之犯行，時間緊接、方法相
    同，觸犯構成要件相同之罪名，顯係基於概括犯意反覆為之，為連續犯，依刑法
    第五十六條規定論以一罪，並加重其刑。又被告前因竊盜案件，經臺灣高等法院
    臺中分院於八十七年七月二十二日判處有期徒刑六月確定，經送監執行，於八十
    八年十月十七日執行完畢，有臺灣臺中地方法院檢察署刑案資料查註紀錄表及臺
    灣高等法院被告全國前案紀錄表各一份在卷可憑，其於受有期徒刑執行完畢後，
    五年以內，再犯本件有期徒刑以上之罪，為累犯，應依刑法第四十七條規定，遞
    加重其刑。爰審酌被告前已有多次施用毒品犯行，經觀察、勒戒及強制戒治後，
    於假釋期間猶故態復萌，再施用第一級毒品海洛因不輟，無視於毒品對於自身健
    康之戕害及國家對於杜絕毒品犯罪之禁令，惡性非輕，然本之施用毒品者均有相
    當程度之成癮性及心理依賴性，其犯罪心態與一般刑事犯罪之本質並不相同，容
    應以「病人」之角度為考量，並側重適當之醫學治療及心理矯治為宜，且被告經
    施以長時間之強制戒治，固屬保安處分之一種，然既與其所應受之刑罰，同係限
    制人身自由，揆諸比例原則，量刑不宜過重及被告犯後坦承犯行等一切情狀，量
    處如主文所示之刑，以示懲儆。
據上論斷，應依刑事訴訟法第二百九十九條第一項前段，毒品危害防制條例第十條第
一項、第二十條第三項，刑法第十一條前段、第五十六條、第四十七條，判決如主文
。
中      華      民      國      九十二    年      五    月    二十八   日
                         臺灣臺中地方法院刑事第二庭
                             審判長法  官    張智雄
                                   法  官    陳  葳
       法  官    蔡建興
右正本證明與原本無異。
如不服本判決，應於判決送達後十日內向本院提出上訴狀，上訴於臺灣高等法院臺中
分院( 須附繕本 )。
                                   書記官
中      華      民      國      九十二    年      六    月    二       日
附錄本案論罪科刑法條全文︰
毒品危害防制條例第十條第一項
施用第一級毒品者，處六月以上五年以下有期徒刑。


司法院資訊處製作；財團法人民間司法改革基金會備份。
